dplyr intro
========================================================

### dplyr 정의
```
 * 일괄된 빠른 데이터 처리하기 위한 기능을 제공하는 package
```
### dplyr 개요
```
 * 데이터 처리를 위한 대부분의 기능을 제공
 
 * 사용자의 생각을 쉽게 코드화 할 수 있게 간단한 함수를 제공
 
 * 처리하는 속도가 매우 빠름 

 * plyr package 속도가 느리다는 단점을 보완한 package
```

### dplyr main functions
```
 * data function : tbl_df()
 * basic function : filter(), arrange(), select(), mutate(), summarise(), group_by()
 * join function : inner_join(), left_join(), semi_join(), anti_join()
 * window function : 
  - ranking and ordering : row_number(), min_rank(), dense_rank(), cume_dist(), percent_rank(), ntile()
  - offsets : lead(), lag()
  - Cumulative aggregates : cumall(), cumany(), cummean()
  - base function : rank(), cumsum(), cumprod(), cummax(), cummin() etc
```

#### 1. data function : tbl_df()

-- tbl_df 데이터 프레임 함수와 같지만 대량에 데이터를 print 하는 데이터 셋의 형태

```{r}
library(hflights)
library(dplyr)
hflights_df <- tbl_df(hflights)
hflights_df
rm(hflights_df)
```

#### 2. basic function : filter(), arrange(), select(), mutate(), summarise(), group_by()

| dplyr | base |
| ------ | -----: |
| **filter** |  subset  |
| **arrange** |  sort  |
| **select** |  [,c(1:2)]  |
| **mutate** |  transform  |
| **summarise/group_by** |  aggregate  |

#####2.0 data set
```{r}
library(hflights)
dim(hflights)
hflights.tmp <- rbind(hflights,hflights,hflights,hflights,hflights)
thflights <- rbind(hflights.tmp,hflights.tmp,hflights.tmp)
dim(thflights)
library(data.table)
library(sqldf)
library(rbenchmark)
thflights_df <- tbl_df(thflights)

```

##### 2.1 filter()
```{r}

benchmark(
  dplyr_df = filter(thflights_df, Month == 1, DayofMonth == 1)
  
  ,dplyr = filter(thflights , Month == 1, DayofMonth == 1)
  
  ,base1 = thflights[thflights$Month == 1 & thflights$DayofMonth == 1, ]
  
  ,base2 = thflights[which(thflights$Month == 1 & thflights$DayofMonth == 1), ]
  
  ,subset_f = subset(thflights , Month == 1 & DayofMonth == 1)
  
  ,sqldf = sqldf("select * from thflights where Month = 1 and DayofMonth = 1")
  ,replications = 1
  ,columns = c("test", "elapsed", "user.self", "sys.self")
  )


```


##### 2.2 arrange()


```{r}
benchmark(
dplyr_df =  arrange(thflights_df, DayofMonth, Month, desc(FlightNum))

,dplyr =  arrange(thflights, DayofMonth, Month, desc(FlightNum))

,base = thflights[order(hflights$DayofMonth, hflights$Month, desc(hflights$FlightNum)), ]

,sqldf =  sqldf("select * from thflights order by DayofMonth, Month, FlightNum DESC ")

,replications = 1
,columns = c("test", "elapsed", "user.self", "sys.self")
)

```

##### 2.3 select()

```{r}
benchmark(
 dplyr_df = select(thflights_df, (Year:DayOfWeek))

, dplyr =  select(thflights, (Year:DayOfWeek))

, base =  thflights[,1:4]

, base1 =  thflights[,c("Year","Month","DayofMonth","DayOfWeek")]

, sqldf =  sqldf("select Year, Month, DayofMonth, DayOfWeek from thflights")

,replications = 1
,columns = c("test", "elapsed", "user.self", "sys.self")
)

```

##### 2.4 mutate()

```{r}
base<-function(){
thflights$gain <- thflights$ArrDelay - thflights$DepDelay
thflights$speed <- thflights$Distance / (thflights$AirTime * 60)
}
benchmark(

dplyr_df = mutate(thflights_df,
         gain = ArrDelay - DepDelay,
         speed = Distance / AirTime * 60)

,dplyr =  mutate(thflights,
         gain = ArrDelay - DepDelay,
         speed = Distance / AirTime * 60)

,transform =  transform(thflights,
            gain = ArrDelay - DepDelay,
            speed = Distance / AirTime * 60)

,sqldf =
  sqldf("select *, ArrDelay - DepDelay gain, Distance / (AirTime * 60) speed  from thflights ")

,base = base()
,replications = 1
,columns = c("test", "elapsed", "user.self", "sys.self")
)
```

##### 2.5 group_by() summarise()

```{r}
dplyr_df <- function(){
destinations <- group_by(thflights_df, Dest)
summarise(destinations,
          planes = n_distinct(TailNum),
          flights = n()
         )
}


dplyr <- function(){
destinations <- group_by(thflights, Dest)
summarise(destinations,
          planes = n_distinct(TailNum),
          flights = n()
          )
}

base <- function(){
aggregate(TailNum ~ Dest , data=thflights, FUN=length)
aggregate(TailNum ~ Dest , data=thflights, function(x) length(unique(x)))
}

sqldf_f <- function(){
sqldf("select count(distinct(TailNum)) planes,count() flights from thflights group by Dest")
}

benchmark(
dplyr_df = dplyr_df()
,dplyr = dplyr()
,base = base()
,sqldf = sqldf_f()
,replications = 1
,columns = c("test", "elapsed", "user.self", "sys.self")
)

```

##### 2.6 group_by, select, summarise, filter

```{r}
dplyr_df <- function(){
a1 <- group_by(thflights_df, Year, Month, DayofMonth)
a2 <- select(a1, Year:DayofMonth, ArrDelay, DepDelay)
a3 <- summarise(a2,
                arr = mean(ArrDelay, na.rm = TRUE),
                dep = mean(DepDelay, na.rm = TRUE))
a4 <- filter(a3, arr > 30 | dep > 30)
}

dplyr1 <- function(){
a1 <- group_by(thflights, Year, Month, DayofMonth)
a2 <- select(a1, Year:DayofMonth, ArrDelay, DepDelay)
a3 <- summarise(a2,
                arr = mean(ArrDelay, na.rm = TRUE),
                dep = mean(DepDelay, na.rm = TRUE))
a4 <- filter(a3, arr > 30 | dep > 30)
}

dplyr2 <- function(){
filter(
  summarise(
    select(
      group_by(thflights, Year, Month, DayofMonth),
      Year:DayofMonth, ArrDelay, DepDelay
    ),
    arr = mean(ArrDelay, na.rm = TRUE),
    dep = mean(DepDelay, na.rm = TRUE)
  ),
  arr > 30 | dep > 30
)
}

dplyr3 <- function(){
thflights %.%
  group_by(Year, Month, DayofMonth) %.%
  select(Year:DayofMonth, ArrDelay, DepDelay) %.%
  summarise(
    arr = mean(ArrDelay, na.rm = TRUE),
    dep = mean(DepDelay, na.rm = TRUE)
  ) %.%
  filter(arr > 30 | dep > 30)
}


base <- function(){
a1 <- thflights[,c("Year","Month","DayofMonth","ArrDelay", "DepDelay")]
a2 <- aggregate(. ~ Year+Month+DayofMonth, data=a1, mean, na.action = na.omit )
a2[which(a2$ArrDelay > 30 | a2$DepDelay > 30),]
}

sqldf_f <- function(){
sqldf("select Year, Month, DayofMonth, avg(ArrDelay) arr, avg(DepDelay) dep 
      from thflights
      group by Year, Month, DayofMonth 
      having avg(ArrDelay)>30 or avg(DepDelay) >30 ")
}

benchmark(
  dplyr_df = dplyr_df()
  ,dplyr1 = dplyr1()
  ,dplyr2 = dplyr2()
  ,dplyr3 = dplyr3()
  ,base = base()
  ,sqldf = sqldf_f()
  ,replications = 1
  ,columns = c("test", "elapsed", "user.self", "sys.self")
)

```

#### 3. join function


```{r}
# make data sets
j_data1 <- 
  (
    select(thflights, FlightNum, DepDelay) %.%
    mutate(key1 = 1:nrow(thflights))
)
j_data2 <- 
  (
select(thflights, FlightNum, ArrDelay) %.%
mutate(key1 = 1:nrow(thflights))
)
j_data1_df <- tbl_df(j_data1)
j_data2_df <- tbl_df(j_data2)
j_data1_dt <- data.table(j_data1,key=c("key1"))
j_data2_dt <- data.table(j_data2,key=c("key1"))
```

```{r}
benchmark(
  dplyr_df = inner_join(j_data1_df, j_data2_df , by="key1")
  
    ,dplyr = inner_join(j_data1, j_data2 , by="key1")

    ,dplyr_dt = inner_join(j_data1_dt, j_data2_dt , by="key1")

    ,base = merge(j_data1,j_data2, by.x = "key1", by.y="key1")

    ,base_dt = merge(j_data1_dt,j_data2_dt, by.x = "key1", by.y="key1")

    ,sqldf_b = sqldf("select a.*, b.* from j_data1_dt as a inner join j_data2_dt as b on a.key1=b.key1") 

    ,sqldf_dt = sqldf("select * from j_data1_dt a inner join j_data2_dt b on a.key1=b.key1")

    ,replications = 1
  ,columns = c("test", "elapsed", "user.self", "sys.self")
)
```

### dplyr 정리
```
 * basic function 은 dplyr패키지 속도가 빠르고 sqldf 는 속도가 느림
 
 * join의 경우 data.table 형태로 변환 및 key 설정 후 merge 를 사용하는 것이 효율적임
 
 * 추후 대용량 데이터에서 다시 한번 확인이 필요
```

| 함수 구분 | 패키지 |
| ------ | -----: |
| **basic** |  dplyr 패키지  |
| **window function** |  dplyr 패키지  |
| **join** |  data.table 패키지  |
| **사용자정의함수** | plyr 패키지 |
